臺灣士林地方法院刑事判決　　　　　　　95年度易緝字第59號
公　訴　人　臺灣士林地方法院檢察署檢察官
被　　　告　甲○○
上列被告因竊盜案件，經檢察官提起公訴（94年度偵緝字第441
號），經訊問被告後，被告為認罪之陳述，本院合議庭裁定由受
命法官獨任以簡式審判程式審理，並判決如下：
    主  文
甲○○共同毀損門扇竊盜，處有期徒刑陸月，如易科罰金以銀元
佰元即新臺幣玖佰元折算壹日。
    事  實
一、甲○○與許清泉（業經臺灣桃園地方法院以93年度易字第13
    15號判決確定）基於竊盜之犯意聯絡，於民國93年9 月24日
    下午3 時許，由甲○○駕駛不知情友人劉美潔所有之車牌號
    碼6E-5797 號自用小客車，搭載許清泉至臺北市○○區○○
    街48巷前，2 人謀議由甲○○負責在外把風及接應，而由許
    清泉持其所有之鑰匙1 把（未扣案），破壞臺北市○○區○
    ○街48巷10號1 樓大門一部分之門鎖後，再開門入內（無故
    侵入住宅部分未據告訴），竊取屋主邱永和所有之東元液晶
    電視1 台、康柏牌手提電腦1 台、佳能D8攝影機1 台、DV帶
    4 卷、錄音筆1 支、白金對筆1 組、美金1,200 元、港幣1,
    000 元、信用卡7 張、金融卡2 張等財物。得手後，許清泉
    與甲○○將上揭贓物裝運上車，駕車前往桃園市○○路426
    號1 樓之中正數位電訊服務中心，由許清泉入內，將上揭贓
    物中之東元液晶電視1 台、佳能D8攝影機1 台、DV帶4 卷、
    錄音筆1 支，以新臺幣43,000元之代價，出售予店主高崧育
    （所涉贓物犯行，業經臺灣桃園地方法院以93年度桃簡字第
    2088號判決確定）。經警調閱上址房屋附近監視系統錄影內
    容，循線查獲甲○○、許清泉，嗣於93年12月2 日下午5 時
    許，經警持搜索票前往上開中正數位電訊服務中心搜索，當
    場起出上揭贓物中之佳能D8攝影機1 台、DV帶4 卷、錄音筆
    1 支（東元液晶電視1 台已遭高崧育轉手賣出）。
二、案經臺北市政府警察局北投分局移送臺灣士林地方法院檢察
    署檢察官偵查起訴。
    理  由
一、上開犯罪事實，業據被告於本院準備程序及審理時坦承不諱
    （見本院易緝字卷第46至48頁、第50至53頁），核與共犯許
    清泉於偵訊及臺灣桃園地方法院審理之供述（見94年度偵緝
    字第441 號卷第27至28頁、本院易字卷第10頁）、證人即被
    害人邱永和於警詢及偵訊之證述（見94年度偵字第2392號卷
    第28至32頁、第74至75頁）、證人高崧育於警詢之證述（見
    上開偵卷第33至40頁）互核大致相符，並有邱永和出具之贓
    物領據1 張、監視器攝得6E-5797 號自用小客車之畫面照片
    5 張附卷可稽（見上開偵卷第48頁、第51頁至第55頁），足
    認被告自白與事實相符，堪以採信，本件事證明確，被告加
    重竊盜犯行堪以認定，應依法論科。
二、被告行為後，刑法業於94年2 月2 日修正公布，並於95年7
    月1 日施行，參酌最高法院95年5 月23日刑事庭第8 次會議
    決議，修正後刑法第2 條第1 項之規定，係規範行為後法律
    變更所生新舊法律比較適用之準據法，於刑法施行後，應適
    用修正後刑法第2 條第1 項之規定，為「從舊從輕」之比較
    。另於比較時應就罪刑有關之共犯、未遂犯、想像競合犯、
    牽連犯、連續犯、結合犯，以及累犯加重、自首減輕暨其他
    法定加減原因（如身分加減）與加減比例等一切情形，本於
    統一性及整體性原則，綜其全部罪刑之結果而為比較，茲就
    比較情形分述如下：
    (一)被告行為時之刑法第28條原規定：「2 人以上共同實施犯
      罪之行為者，皆為正犯」，修正後刑法第28條規定：「2
      人以上共同實行犯罪之行為者，皆為正犯」，然此僅為純
      文字之修正，不生新舊法比較之問題，應逕適用裁判時法
      ，最高法院95年第21次刑事庭會議決議參照。
    (二)被告行為時之刑法第41條第1 項前段規定：「犯最重本刑
      為5 年以下有期徒刑以下之刑之罪，而受6 個月以下有期
      徒刑或拘役之宣告，因身體、教育、職業、家庭之關係或
      其他正當事由，執行顯有困難者，得以1 元以上3 元以下
      折算1 日，易科罰金。」，上開易科罰金折算標準，並依
      被告行為時之罰金罰鍰提高標準條例第2 條前段（現已刪
      除，下稱修正前罰金罰鍰提高標準條例第2 條）規定，就
      其原定數額提高為100 倍折算1 日，則被告行為時之易科
      罰金折算標準，應以銀元100 元以上300 元以下折算1 日
      ，經折算為新臺幣後，應以新臺幣300 元以上900 元以下
      折算1 日；修正後之刑法第41條第1 項前段則規定：「犯
      最重本刑為5 年以下有期徒刑以下之刑之罪，而受6 個月
      以下有期徒刑或拘役之宣告者，得以新臺幣1,000 元、2,
      000 元或3,000 元折算1 日，易科罰金。」，經比較修正
      前後之易科罰金折算標準，以適用被告行為時之修正前刑
      法規定，並同時引用被告行為時之修正前罰金罰鍰提高標
      準條例第2 條之規定，較有利於被告，則應依修正後刑法
      第2 條第1 項前段，適用修正前刑法第41條第1 項前段規
      定，定其易科罰金之折算標準。
三、查被告與共犯持上開鑰匙破壞之上揭門鎖，並非另外附加之
    門鎖，乃係與門合為一體，門鎖本身之構造有一部分係在門
    裡面，並用螺絲鎖住，顯見該門鎖並非僅係附加於門上面，
    衡情應已構成門之一部無疑，是被告毀損該門鎖，即屬毀損
    該門，最高法院74年度台上字第243 號判決意旨參照。核被
    告所為，係犯刑法第321 條第1 項第2 款之毀損門扇竊盜罪
    ，而毀損門鎖進屋行竊，既論以毀損門扇之加重竊盜罪，自
    不再論以毀損罪。被告與許清泉就上開加重竊盜犯行間，有
    犯意聯絡及行為分擔，為共同正犯。爰審酌被告之素行尚稱
    良好、犯罪之動機、目的、所竊取之財物價值、對被害人所
    造成之損害程度及事後坦承犯行，已知悔改之犯罪後態度等
    一切情狀，量處如主文所示之刑，並依修正前刑法第41 條
    第1 項前段之規定，諭知易科罰金之折算標準，以資懲儆。
    另被告與許清泉行竊所用之鑰匙並未扣案，亦無積極確據證
    明尚屬存在，爰不宣告沒收，併予敘明。
據上論斷，應依刑事訴訟法第273 條之1 第1 項、第299 條第1
項前段，刑法第2 條第1 項前段、第28條、第321 條第1 項第2
款、修正前刑法第41條第1 項前段，修正前罰金罰鍰提高標準條
例第2 條，現行法規所定貨幣單位折算新台幣條例第2 條，判決
如主文。
本案經檢察官吳維雅到庭執行職務。
中　　華　　民　　國　　96　　年　　2 　　月　　13　　日
                  刑事第二庭法  官  高雅敏
以上正本證明與原本無異。
如不服本判決，應於判決送達後10日內，向本院提出上訴狀。
                            書記官  田瑾俐
中　　華　　民　　國　　96　　年　　2 　　月　　13　　日
附錄：本案論罪科刑法條全文
刑法第321條
犯竊盜罪而有左列情形之一者，處 6 月以上、 5 年以下有期徒刑：
一  於夜間侵入住宅或有人居住之建築物、船艦或隱匿其內而犯之者。
二  毀越門扇、牆垣或其他安全設備而犯之者。
三  攜帶兇器而犯之者。
四  結夥三人以上而犯之者。
五  乘火災、水災或其他災害之際而犯之者。
六  在車站或埠頭而犯之者。
前項之未遂犯罰之。
